臺灣高等法院刑事判決
108年度上訴字第3474號
上  訴  人    
即  被  告    宋鴻文  






上列上訴人即被告因違反毒品危害防制條例案件，不服臺灣士林
地方法院一０八年度審訴字第一四三號，中華民國一０八年八月十
四日第一審判決（起訴案號：臺灣士林地方檢察署一０七年度毒
偵字第二四０二號、第二四五七號），提起上訴，本院判決如下
：
    主  文
原判決關於宋鴻文持有及施用第二級毒品(即原判決附表編號二
、三)暨定應執行刑部分均撤銷。  
宋鴻文持有第二級毒品純質淨重二十公克以上，處有期徒刑伍月
，如易科罰金，以新臺幣壹仟元折算壹日。另施用第二毒品，累
犯，處有期徒刑叁月，如易科罰金，以新臺幣壹仟元折算壹日。
其餘上訴駁回。
上開撤銷及駁回上訴得易科罰金部分，應執行有期徒刑壹年壹月
，如易科罰金，以新臺幣壹仟元折算壹日。
  事實及理由
一、經本院審理結果，認第一審以上訴人即被告宋鴻文涉犯毒品
    危害防制條例第十條第一、二項施用第一、二級毒品，及第
    十一條第四項持有純質淨重逾二十公克第二級毒品計四罪，
    除持有逾二十公克及施用第二級毒品部分，如下補充符合自
    首減刑，及所定應執行刑應予撤銷外，餘論罪科刑及沒收之
    認事用法及量刑均無不當，茲引用第一審判決書記載之事實
    、證據及理由（如附件）。
二、被告上訴意旨略以：本案被告係於警方未搜索之際，即由自
    己交出毒品，實際自首。又本人生活困窘，有二幼子待養，
    懇請從輕發落等語。 　
三、經查：
　㈠原判決附表編號二部分，警方係於民國一０七年九月廿六日晚
    間十時卅分許，因查獲毒品嫌犯葛振邦供出被告為其毒品來
    源，而以被告涉嫌販賣第二級毒品聲請法院核發搜索票，「
    當時搜索是因被告販毒，至於被告有無持有及施用毒品部分
    無線索」，嗣持搜索票至蘆洲地區見被告恰於用餐，即請其
    配合返回住處為搜索，被告亦配合返家，於入屋時即請被告
    先交代違禁毒品放置位置，被告配合主動指明具體位置而起
    出扣案第二級毒品甲基安非他命等物，並供承同日下午七時
    許甫施用之犯行，惟原查被告販賣毒品安非他命予葛振邦部
    分嗣經不起訴處分確定，葛振邦則被訴販賣毒品之經過，業
    據查獲員警郭榮敏結證在卷(本院卷第一二五～一二六頁審判
    筆錄)，並有被告坦認施用第二級毒品之警詢調查筆錄(毒偵
    二四０二卷第九頁）在卷可憑。乃本案警員係以他人供出被
    告販毒而前往搜索，惟尚未為搜索，亦不一定得搜獲相關毒
    品，被告即主動指出藏放持有毒品等物，並坦認施用，嗣並
    接受審判。況被指販賣毒品部分嗣為不起訴處分確定，應認
    被告持有及施用第二級毒品部分，均符自首之例，其重度之
    持有行為吸收輕度施用行為後，仍應依刑法第六十二條前段
    之規定，減輕其刑。
　㈡原判決附表編號三部分，被告係於一０七年十一月九日上午十
    時五十分許因他案通緝，經警緝獲，旋即坦認是日上午七時
    許在住處浴室內施用第二級毒品之犯行，嗣經警採尿送驗，
    尿液確呈甲基安非他命陽性反應相符，此有被告調查筆錄在
    卷（毒偵二四五七卷第十二頁）可憑。被告雖係同因毒品案
    件遭緝獲，惟尚未驗尿，警員亦無從得知被告是否涉犯施用
    毒品犯行，被告即先行坦認施用，並供承施用時、地，嗣亦
    接受審判，自符自首之例，亦應併依刑法第六十二條前段之
    規定減輕其刑。
四、原審予以論科，固非無見，惟於原判決附表編號二、三，有關第二級毒品部分，均未詳查被告有自首減刑之適用，而未予減刑，被告上訴指摘，乃有理由，應予撤銷改判。至被告施用第一級毒品部分，則於鑑驗其尿液前，被告未曾供認亦有施用第一級毒品犯行，嗣經驗得嗎啡陽性反應，方自白施用，自不符自首要件，此部分被告上訴即無理由，應予駁回。
五、據上論斷，應依刑事訴訟法第三百六十八條、第三百六十九
     條第一項前段、第三百七十三條、第三百六十四條，判決
    如主文。
本案經檢察官何嘉仁到庭執行職務。
中　　華　　民　　國　一０九　年　　一　　月　 十六　 日
        　　　　　刑事第四庭審判長法　官  陳筱珮
　　　　　　　　　　              法　官  羅郁婷
　　　　　　　                    法　官  陳玉雲
以上正本證明與原本無異。
施用第二級毒品部分不得上訴。
施用第一級毒品、持有第二級毒品純質淨重二十公克以上部分，
如不服本判決，應於收受送達後10日內向本院提出上訴書狀，其
未敘述上訴之理由者並得於提起上訴後10日內向本院補提理由書
（均須按他造當事人之人數附繕本）「切勿逕送上級法院」。
                                  書記官  蔡麗春
中　　華　　民　　國　一０九　年　　一　　月　 十六　 日

附錄：本案論罪科刑法條全文　　　　　　　               
毒品危害防制條例第10條
施用第一級毒品者，處6 月以上5 年以下有期徒刑。
施用第二級毒品者，處3 年以下有期徒刑。
　　　　　　                    
毒品危害防制條例第11條
持有第一級毒品者，處3 年以下有期徒刑、拘役或新臺幣5 萬元
以下罰金。
持有第二級毒品者，處2 年以下有期徒刑、拘役或新臺幣3 萬元
以下罰金。
持有第一級毒品純質淨重十公克以上者，處1 年以上7 年以下有
期徒刑，得併科新臺幣1 百萬元以下罰金。
持有第二級毒品純質淨重二十公克以上者，處6 月以上5 年以下
有期徒刑，得併科新臺幣70萬元以下罰金。
持有第三級毒品純質淨重二十公克以上者，處3 年以下有期徒刑
，得併科新臺幣30萬元以下罰金。
持有第四級毒品純質淨重二十公克以上者，處1 年以下有期徒刑
，得併科新臺幣10萬元以下罰金。
持有專供製造或施用第一級、第二級毒品之器具者，處1 年以下
有期徒刑、拘役或新臺幣1 萬元以下罰金。